【裁判字號】    98,簡上,96
【裁判日期】    980715
【裁判案由】    詐欺
【裁判全文】
臺灣臺北地方法院刑事判決              98年度簡上字第96號
上  訴  人  臺灣臺北地方法院檢察署檢察官
被      告  乙○○
            甲○○
上列上訴人因被告等詐欺案件，不服本院中華民國98年2月13日9
8年度簡字第478號第一審刑事簡易判決（起訴書案號：97年度偵
字第17514號），提起上訴，本院管轄之第二審合議庭判決如下
：
    主  文
上訴駁回。
    事  實
一、甲○○與乙○○共同承攬施作丙○○臺北市大安區○○○路
    住處之裝潢工程。詎甲○○、乙○○竟共同基於意圖為自己
    不法所有詐欺取財之接續犯意聯絡，於民國97年6月上旬某
    日在上址，向丙○○詐稱違章建築之事可代為擺平云云，再
    於同年月20日傍晚5時3分許，以電話向丙○○佯稱「大小姐
    我已經在這裡了，我是拆除大隊」，復於同日晚間6時30分
    許，在臺北市○○區○○路2段45號，向丙○○詐稱「拿出
    新臺幣（下同）10萬元就可以代為擺平拆除大隊的事」，嗣
    丙○○察覺有異報警查獲而未遂，始悉上情。
二、案經臺北市政府警察局中正第一分局報請臺灣臺北地方法院
    檢察署檢察官偵查起訴，原審因被告自白犯罪，認宜以簡易
    判決處刑，而裁定逕以簡易判決處刑。
    理  由
壹、證據能力：
    證人即告訴人丙○○警詢、偵查中向檢察官所為之陳述，均
    係被告以外之人於審判外之陳述，惟當事人於本院準備程序
    未爭執其警詢陳述之證據能力，亦未聲請傳訊，顯放棄行使
    詰問權，而本院審酌該陳述作成時情況，並無違法或不當之
    處，適為本案證據；而告訴人偵查中陳述業經具結，有結文
    存卷可憑，復查無顯不可信之情，依刑事訴訟法第159條之1
    第2項、第159條之5規定，均具證據能力。又被告或訴訟關
    係人未爭執錄音譯文之真實性，即無辨認錄音聲音之調查必
    要性，是法院於審判期日就此如已踐行提示譯文供當事人辨
    認或告以要旨，使其表示意見等程序並為辯論者，其所為之
    調查證據程式即無不合（最高法院96年度臺上字第1869號判
    決參照）。查被告2人俱不否認卷附錄音譯文之真實性，既
    經本院於審理時依法踐行文書證據之調查（本院卷29頁），
    自有證據能力。至其餘憑以認定本案犯罪事實之非供述證據
    （詳後述），查無違反法定程序取得之情，依同法第158條
    之4規定反面解釋，亦具證據能力。
貳、實體部分：
一、訊據被告乙○○、甲○○就上開犯罪事實坦承不諱，核與證
    人即告訴人丙○○所證遭渠等詐欺等語相符，復有錄音譯文
    、通聯調閱查詢單（臺灣臺北地方法院檢察署97年度偵字第
    17514號卷第20-23、26-30頁）附卷為憑，是被告2人自白核
    與事實相符，應堪採信。本案事證明確，渠等犯行洵堪認定
    ，應依法論科。
二、核被告2人所為，均係犯刑法第339條第1項、第3項詐欺取財
    未遂罪。渠等數行為於密切接近之時地實施，侵害同一法益
    ，各行為獨立性極為薄弱，依一般社會健全觀念，在時間差
    距上，難以強行分開，在刑法評價上，以視為數個舉動接續
    施行，合為包括一行為予以評價，較為合理，係接續犯，均
    論以包括一罪（最高法院86年臺上字第3295號判例、96年度
    臺上字第3523號判決參照），而被告2人間有犯意聯絡及行
    為分擔，為共同正犯。又渠等著手於詐術行為之實行，未生
    取得財物之結果，係未遂犯，依刑法第25條第2項減輕其刑
    。原審認被告2人罪證明確，援引刑事訴訟法第449條第2項
    、第3項、第454條第2項、刑法28條、第339條第1項、第3項
    、第25條第2項、第41條第1項前段，各處拘役50日，並諭知
    易科罰金折算標準，併宣告緩刑2年，其認事用法並無違誤
    ，量刑亦稱妥適。上訴人雖以被告2人未履行於原審承諾回
    復告訴人建物原狀，執為原審緩刑宣告失其所據云云。惟查
    ，被告2人於本院當庭賠償告訴人2千元並致歉，業為告訴人
    所接受，而當庭撤回刑事附帶民事訴訟，有本院筆錄及撤回
    刑事附帶民事訴訟狀為證（本院卷第30頁正面及背面、本院
    98年度簡上附民字第10號卷第12頁），是被告2人實具悔意
    ，故上訴人執前情指摘原審判決緩刑不當而提起上訴，為無
    理由，應予駁回。
據上論斷，依刑事訴訟法第455條之1第1項、第3項、第368條，
判決如主文。
本案經檢察官郭騰月到庭執行職務。
中    華    民    國    98    年    7     月    15    日
                    臺灣臺北地方法院刑事第14庭
                        審判長法  官  周占春
                              法  官  沈君玲
                              法  官  陳琪媛
以上正本證明與原本無異。
本判決不得上訴。
                              書記官  陳豪達
中    華    民    國    98    年    7     月    15    日


司法院資訊處製作；財團法人民間司法改革基金會備份。
